臺灣臺中地方法院刑事判決　　　　　　　96年度易字第6092號
公　訴　人　臺灣臺中地方法院檢察署檢察官
被　　　告　丙○○
　　　　　　　　　　國民
　　　　　　戊○○
　　　　　　　　　　國民
上列被告因竊盜案件，經檢察官提起公訴（九十六年度偵字第二
五四六五號），本院判決如下：
    主  文
丙○○、戊○○共同犯如附表一所示之竊盜罪，均累犯，各處如
附表二所示之刑。各應執行有期徒刑壹年肆月。
    犯罪事實
一、丙○○前於民國九十二年間，因竊盜案件，經本院判處有期
    徒刑六月確定；又於九十三年間，再因竊盜及違反毒品危害
    防制條例案件，經本院分別判處有期徒刑七月及八月，經依
    檢察官之聲請定應執行刑為有期徒刑一年二月確定，因上開
    二部分，不合於定應執行刑之要件，因而接續執行，入監執
    行後，甫於九十四年八月二十六日縮短刑期假釋，至同年十
    一月三十日假釋期滿未經撤銷，以已執行論。戊○○前於九
    十三年間，因竊盜及違反毒品危害防制條例案件，經本院分
    別判處有期徒刑五月、七月確定，經檢察官聲請定應執行刑
    為有期徒刑一年確定；又於同年間，因竊盜案件，經本院判
    處有期徒刑四月確定，因上開二部分不合於定應執行刑之要
    件，因而接續執行，入監執行後，於九十四年十月二十三日
    縮短刑期執行完畢。詎丙○○、戊○○均不知悔改，復共同
    基於意圖為自己不法所有之犯意聯絡，分別於如附表一編號
    １至４所示之時間、地點，見如附表一編號１、２、４所示
    之被害人丁○○、乙○○、庚○○（起訴書誤載為賴聰明）
    所有及如附表一編號３所示林文正所有、交由甲○○使用之
    自小貨車停放該處，無人看管，認有機可趁，即由丙○○負
    責在一旁把風，由戊○○持其等於不詳時間，在不詳路邊拾
    得之鑰匙一支（無證據證明為遺失物或其他離本人所持有之
    物），分別開啟車門及電門竊取之。丙○○、戊○○竊得如
    附表一各編號所示之自小貨車後，旋將之駛至附近，搜括車
    內現金朋分花用外，並駕駛各該竊得車輛，沿路撿拾路旁之
    鐵片、鐵塊等堪供回收之物品，並載往資源回收場變賣後，
    即將竊得之自小貨車任意棄置於如附表一所載之尋獲地點。
    嗣經警接獲甲○○報案後，調閱如附表一編號３所示之自小
    貨車失竊地點附近路口監視錄影器，發現丙○○所有之車牌
    號碼Ｕ６─１８６９號自小客車曾於如附表一編號３所示之
    時間，自如附表一編號３之失竊地點旁之馬路駛出後，右轉
    文昌街二二八巷，再左轉南屯路，往永春東路方向行駛，而
    該遭竊之自小貨車則緊跟在後，且車牌號碼Ｕ６─１８６９
    號自小客車之所有人丙○○，甫於九十六年十月十五日，另
    與戊○○共同竊取自小貨車，而為警查獲，因認丙○○及戊○○二人涉有重嫌，嗣於九十六年十月二十七日下午六時三
    十分許，在臺中市○○區○○路與向上路口，另因施用毒品
    案件，查獲丙○○與戊○○二人，並扣得上開汽車鑰匙一支
    。丙○○、戊○○二人分別於九十六年十月二十八日上午七
    時十五分許、同日上午七時四十分許，在臺中市警察局第四
    分局南屯派出所，因如附表一編號３所示之竊盜犯行接受警
    方調查，製作警詢筆錄時，在犯罪偵查機關尚未發覺其等如
    附表一編號１、２、４所示之竊盜犯行前，主動供出尚有該
    等犯行，自首並接受裁判。
二、案經臺中市警察局第四分局報告臺灣臺中地方法院檢察署檢
    察官偵查起訴。
    理  由
壹、證據能力部分：
    按被告以外之人於審判外之陳述，雖不符前四條之規定，而
    經當事人於審判程序同意作為證據，法院審酌該言詞陳述或
    書面陳述作成時之情況，認為適當者，亦得為證據。當事人
    、代理人或辯護人於法院調查證據時，知有第一百五十九條
    第一項不得為證據之情形，而未於言詞辯論終結前聲明異議
    者，視為有前項之同意，刑事訴訟法第一百五十九條之五定
    有明文。經查，被害人丁○○、乙○○、甲○○、庚○○於
    警詢之陳述，對被告二人而言；被告丙○○於警詢、偵查中
    之陳述，對共同被告戊○○而言；被告戊○○於警詢、偵查
    中之陳述，對共同被告丙○○而言，其性質雖均屬傳聞證據
    ，然其等警詢筆錄之內容，業經本院審理時予以提示並告以
    要旨，且經檢察官及被告表示意見，當事人已知上述筆錄乃
    傳聞證據，而均未於言詞辯論終結前對該等筆錄內容異議，
    依前揭規定，擬制同意作為證據，本院審酌上開筆錄作成時
    ，並無不當取供之情形，且其等均係就其親身經歷所為之陳
    述，本院認為以之作為本案之證據亦屬適當，是被害人丁○○、乙○○、甲○○、庚○○於警詢時、被告丙○○、戊○○於警詢、偵查中之陳述自具有證據能力，合先敘明。
貳、認定犯罪事實所憑之證據及論罪科刑：
一、訊據被告丙○○、戊○○對於上揭犯罪事實均坦承不諱，且
    互核相符，復查：
  (一)被告二人如附表一編號１所示之竊盜犯行，並經證人即被害
    人丁○○於警詢時證述：伊於九十六年十月十八日下午二時
    三十分許，發現伊所有，停放在臺中市○○區○○路七一四
    號前之車牌號碼２４３３－ＨＲ號自小貨車遭竊等語，甚為
    明確（見本院卷第四二頁），並有上開車輛失竊處與丟棄處
    之現場圖、臺中市警察局車輛協尋電腦輸入單、現場照片各
    一張附卷可稽（以上均見臺中市警察局第四分局刑案偵查卷
    宗【下稱警卷】），復有被告二人所拾得用來竊取上開自小
    貨車之汽車鑰匙一支扣案可資佐證。
  (二)被告二人如附表一編號２所示之竊盜犯行，並經證人即被害
    人乙○○於警詢時證述：伊於九十六年十月二十日上午十時
    許，發現伊所有，停放在臺中市○○區○○路與上仁街口之
    車牌號碼ＭＳ－３５２７號自小貨車遭竊等情甚詳（見本院
    卷第三九頁），並有上開車輛丟棄處之現場圖、臺中市警察
    局車輛協尋電腦輸入單各一張附卷可稽（以上均見警卷），
    復有被告二人所拾得用來竊取上開自小貨車之汽車鑰匙一支
    扣案可資佐證。
  (三)被告二人如附表一編號３所示之竊盜犯行，並經證人即被害
    人甲○○於警詢時證述：伊於九十六年十月二十二日下午一
    時三十分許，發現林文正所有、交由伊使用，停放在臺中市
    南屯區○○街一二○號之車牌號碼６Ｒ－５６８６號自小貨
    車遭竊等語綦詳（見本院卷第三六頁），並有上開車輛失竊
    處與丟棄處現場圖、臺中市警察局車輛協尋電腦輸入單、被
    告丙○○所有之車牌號碼Ｕ６－１８６９號自小客車車籍查
    詢－基本資料詳細畫面、現場照片各一紙，及監視錄影翻拍
    照片共十二張在卷可參（以上均見警卷），復有被告二人所
    拾得用來竊取上開自小貨車之汽車鑰匙一支扣案可資佐證。
  (四)被告二人如附表一編號４所示之竊盜犯行，並經證人即被害
    人庚○○於警詢時證述：伊於九十六年十月二十二日下午五
    時三十分許，發現伊所有，停放在臺中市○○區○○街二五
    七號前之車牌號碼ＯＭ－２１６０號自小貨車遭竊等語無訛
    （見本院卷第三三頁），並有上開車輛失竊處與丟棄處現場
    圖、臺中市警察局車輛尋獲電腦輸入單、現場照片各一張附
    卷可稽（以上均見警卷），復有被告二人所拾得用來竊取上
    開自小貨車之汽車鑰匙一支扣案可資佐證。
　(五)綜上，足認被告之自白與事實相符，堪以採信。從而，本件
    事證明確，被告二人如附表一所載之四次共同竊盜犯行，均
    堪認定，應分別予以依法論科。
二、核被告丙○○、戊○○如附表一編號１至４所示之犯罪事實
    ，均係犯刑法第三百二十條第一項之竊盜罪。被告二人就上
    開四次竊盜犯行，有犯意聯絡及行為分擔，均為共同正犯。
    被告二人如附表一所示之四次竊盜犯行間，均犯意各別，行
    為互殊，均應予分論併罰。被告丙○○前於九十二年間，因
    竊盜案件，經本院判處有期徒刑六月確定；又於九十三年間
    ，又因竊盜及違反毒品危害防制條例案件，經本院分別判處
    有期徒刑七月及八月，經依檢察官之聲請定應執行刑為有期
    徒刑一年二月確定，因上開二部分，不合於定應執行刑之要
    件，因而接續執行，入監執行後，甫於九十四年八月二十六
    日縮短刑期假釋，至同年十一月三十日假釋期滿未經撤銷，
    以已執行論；被告戊○○則於九十三年間，因竊盜及違反毒
    品危害防制條例案件，經本院分別判處有期徒刑五月、七月
    確定，經檢察官聲請定應執行刑為有期徒刑一年確定；又於
    同年間，因竊盜案件，經本院判處有期徒刑四月確定，因上
    開二部分不合於定應執行刑之要件，因而接續執行，入監執
    行後，於九十四年十月二十三日縮短刑期執行完畢等情，有
    臺灣臺中地方法院檢察署刑案資料查註紀錄表及臺灣高等法
    院被告前案紀錄表各二份在卷可佐，其二人分別於有期徒刑
    執行完畢後五年內，再故意犯本件有期徒刑以上之四罪，均
    為累犯，應依刑法第四十七條第一項之規定，加重其刑。又
    被告二人於警方查獲其等如附表一編號３所載之竊盜犯行時
    ，於有偵查權限之公務員未發覺其等尚有其他竊盜犯罪之前
    ，在警方詢問時，主動向警員陳述其另涉犯如附表一編號１
    、２、４所載之竊盜犯行等情，業經證人即查獲被告二人之
    警員陳維智於本院審理時證述明確（見本院卷第五一頁），
    是被告二人就如附表一編號１、２、４所載之竊盜犯行自首
    而接受裁判，應分別依自首之規定減輕其刑，並均先加重後
    減輕之。爰審酌被告二人皆甫因竊盜案件執行完畢，猶不知
    悔改，且正值青壯，不思循正途賺取金錢，恣意侵害他人財
    產權，惟念其犯罪手段尚屬平和，且犯後又坦承犯行，應有
    認錯悔過之意，態度良好等一切情狀，分別量處如附表二所
    示之刑，並均定其應執行刑，以資懲儆。至扣案之鑰匙一支
    ，雖係供被告二人犯如附表一編號１至４所示竊盜犯罪所用
    之物，然為被告二人於不詳時間，在不詳路邊拾獲，並非被
    告二人所有，爰不予宣告沒收，併此敘明。
據上論斷，應依刑事訴訟法第二百八十四條之一、第二百九十九
條第一項前段，刑法第二十八條、第三百二十條第一項、第四十
七條第一項、第六十二條前段、第五十一條第五款，判決如主文
。
本案經檢察官己○○到庭執行職務
中　　華　　民　　國　　96　　年　　12　　月　　31　　日
　　　　　　　　　刑事第一庭法　官  郭妙俐
上正本證明與原本無異。
如不服本判決，應於判決送達後十日內向本院提出上訴狀，上訴
於臺灣高等法院臺中分院( 須附繕本 )。
上訴書狀如未敘述理由，應於上訴期間屆滿後二十日內補提理由
書於本院。
　　　　　　　　　　　　　　書記官  陳玉芬
中　　華　　民　　國　　96　　年　　12　　月  　31　　日
附表一：
┌──┬───────┬────┬────────┬───┬────┬─────────┐
│編號│   竊取時間   │竊取地點│行竊手法        │被害人│竊取物品│備註              │
├──┼───────┼────┼────────┼───┼────┼─────────┤
│ １ │96年10月17日下│臺中市南│由被告丙○○在一│丁○○│２４３３│96年10月20日上午6 │
│    │午4 時許（起訴│屯區精誠│旁把風，被告洪群│      │－ＨＲ號│時30分許，在臺中縣│
│    │書誤載為同年月│路714 號│嵐以扣案之鑰匙，│      │自小貨車│烏日鄉○○路10號前│
│    │18日下午2時30 │前      │分別開啟車門及電│      │        │尋獲，並由被害人領│
│    │分許）        │        │門竊取之        │      │        │回                │
├──┼───────┼────┼────────┼───┼────┼─────────┤
│ ２ │96年10月20日上│臺中市南│同上            │乙○○│ＭＳ－３│96年10月23日凌晨2 │
│    │午9 時許（起訴│屯區青海│                │      │５２７號│時50分許，在臺中市│
│    │書誤載為同日上│路與上仁│                │      │自小貨車│南屯區麗水巷5號之8│
│    │午10時許）    │街口附近│                │      │        │前尋獲，並由被害人│
│    │              │        │                │      │        │領回              │
├──┼───────┼────┼────────┼───┼────┼─────────┤
│ ３ │96年10月22日中│臺中市南│同上            │甲○○│６Ｒ－５│96年10月24日中午10│
│    │午12時20分許（│屯區文昌│                │（所有│６８６號│時30分許，在臺中市│
│    │起訴書誤載為同│街120 號│                │人為林│自小貨車│南屯區○○○○路與│
│    │日下午1 時30分│文昌停車│                │文正  │        │三和街口附近尋獲，│
│    │許）          │場內    │                │      │        │並由被害人領回    │
│    │              │        │                │      │        │                  │
├──┼───────┼────┼────────┼───┼────┼─────────┤
│ ４ │96年10月22日下│臺中市南│同上            │庚○○│ＯＭ－２│96年10月23日凌晨3 │
│    │午3 時30分許（│屯區京展│                │      │１６０號│時許，在臺中市南屯│
│    │起訴書誤載為同│街257 號│                │      │自小貨車│區麗水巷3號之8前尋│
│    │日下午5時許） │前      │                │      │        │獲，並由被害人領回│
└──┴───────┴────┴────────┴───┴────┴─────────┘
附表二：
┌──┬───┬────────┬─────────┐
│編號│犯  行│所犯法條及罪名  │宣   告   刑      │
├──┼───┼────────┼─────────┤
│ １ │附表一│刑法第三百二十條│被告丙○○、戊○○│
│    │編號１│第一項竊盜罪    │各處有期徒刑陸月  │
├──┼───┼────────┼─────────┤
│ ２ │附表一│刑法第三百二十條│被告丙○○、戊○○│
│    │編號２│第一項竊盜罪    │各處有期徒刑陸月  │
├──┼───┼────────┼─────────┤
│ ３ │附表一│刑法第三百二十條│被告丙○○、戊○○│
│    │編號３│第一項竊盜罪    │各處有期徒刑柒月  │
├──┼───┼────────┼─────────┤
│ ４ │附表一│刑法第三百二十條│被告丙○○、戊○○│
│    │編號４│第一項竊盜罪    │各處有期徒刑陸月  │
└──┴───┴────────┴─────────┘
附錄本案論罪科刑法條全文
刑法第三百二十條：
意圖為自己或第三人不法之所有，而竊取他人之動產者，為竊
盜罪，處五年以下有期徒刑、拘役或五百元以下罰金。
意圖為自己或第三人不法之利益，而竊佔他人之不動產者，依前
項之規定處斷。
前二項之未遂犯罰之。
